臺灣高等法院高雄分院刑事判決　　　　　　　　　九十二年度上訴字第二二三二號
　　上　訴　人　台灣高雄地方法院檢察署檢察官
　　被　　　告　乙○○
右上訴人因被告違反毒品危害防制條例案件，不服臺灣高雄地方法院九十二年度訴字
第二一一七號中華民國九十二年十月三十一日第一審判決（起訴案號：臺灣高雄地方
法院檢察署九十二年度毒偵字第三六四五號），提起上訴，及同署檢察官移
併辦案號：同署九十二年度毒偵字第六五Ｏ六號），本院判決如左：
    主  文
原判決撤銷。
乙○○連續施用第一級毒品，累犯，處有期徒刑壹年。扣案之海洛因壹包（淨重零點
壹柒甲克，包裝重零點貳肆甲克），沒收銷燬之。又連續施用第二級毒品，累犯，處
有期徒刑陸月；應執行有期徒刑壹年肆月。扣案之海洛因壹包（淨重零點壹柒甲克，
包裝重零點貳肆甲克），沒收銷燬之。
    事  實
一、乙○○於民國八十九年間因竊盜案件，分別經台灣高雄地方法院以八十九年度易
    字第四○○○號、九十年度易字第八六四號各判處有期徒刑八月、一年六月確定
    ，復經台灣高雄地方法院裁定應執行有期徒刑二年後，於九十一年十一月二十日
    假釋出獄，並於九十二年四月四日假釋期滿。又於八十九年間因施用毒品案件，
    經台灣高雄地方法院以八十九年度毒聲字第八九三○號裁定送觀察、勒戒後，認
    有繼續施用毒品之傾向，由台灣高雄地方法院以九十年度毒聲字第七○號裁定令
    入強制戒治處所施以強制戒治，期間其成效經評定為合格，再由台灣高雄地方法
    院以九十年度毒聲字第三一一七號裁定停止戒治，所餘戒治期間付保護管束，並
    於九十二年一月二日交付保護管束期滿，業由臺灣高雄地方法院檢察署檢察官於
    九十一年一月十日，以九十一年度戒毒偵字第四四號不起訴處分確定。詎乙○○
    仍不知悔改，復基於施用第一級毒品、第二級毒品之概括犯意，自九十二年五月
    二日起至同年十月三日上午九時許止，在高雄市旗津區天后宮甲廁內及其友人住
    處等地，海洛因以抽菸；安非他命以置於玻璃管內燒烤之方式，連續分別施用第
    一級毒品海洛因及第二級毒品安非他命多次，期間約每三天各施用一次。嗣為警
    於九十二年六月四日二十二時五十五分許，在高雄市○○區○○路與海岸路口查
    獲，並扣得第一級毒品海洛因一包（淨重○‧一七甲克、包裝重○‧二四甲克）
    ；另經警於同年十月四日上午二時四十分許，在高雄縣鳳山市○○○路一號前臨
    檢採尿而查獲。
二、案經高雄市政府警察局鼓山分局、高雄縣警察局鳳山分局分別報告臺灣高雄地方
    法院檢察署檢察官偵查起訴及移送本院併案審理。
    理  由
一、訊據被告乙○○對其於右揭時、地，連續施用第一、二級毒品之事實，自警詢、
    偵查、原審及本院審理時均坦承不諱，且查：
（一）被告於九十二年六月四日及同年十月四日被查獲時，經採集之尿液送驗結果，
      二次均確呈嗎啡及甲基安非他命陽性反應等情（以免疫學分析法、ＧＣ＼ＭＳ
      氣相層析＼質譜儀法為檢驗），有高雄市立凱旋醫院九十二年六月十九日之高
      市凱醫檢字第○一一二八號煙毒尿液檢驗成績書、高雄縣政府衛生局煙毒尿液
      檢驗成績書各一紙在卷足憑；又扣案之白色粉末一包，經送驗後確含有第一級
      第六項毒品海洛因成分，淨重○‧一七甲克（包裝重○‧二四甲克）之事實，
      亦有法務部調查局九十二年七月八日之調科壹字第二二○○一五五二八號鑑定
      通知書一紙附卷可稽，足認被告確有施用第一級毒品海洛因、第二級毒品安非
      他命之犯行無訛。
（二）參諸醫學臨床實驗及根據英國藥學會出版之文獻Isolation and Indentifica-
      tion of Drugs乙書第二九三頁載明：海洛因經注射入人體後，在體內迅速水
      解成6- MonoacetyI morphine，再緩緩繼續水解成嗎啡，然後再循嗎啡之代謝
      方式排出，同書第四三一～四三二頁並載有：嗎啡經注射入人體後，約百分之
      五十以上於八小時內自尿中排出，至二十四小時排出約百分之九十，但四十八
      小時後仍有微量可檢出等語。此外，按通常健康成人一次注射嗎啡十五甲絲，
      而以現行採用蟻醛酸試液及鉬鋑銨酸試液檢驗其尿液時，注射後八小時內所排
      尿液易於檢出；八小時至二十四小時，視其取尿時間及尿量多寡，可能檢出；
      至二十四小時以後所排之尿液，用上述方法已難檢出，亦據行政院衛生署藥物
      食品檢驗局七十三年十一月三十日（七三）藥檢壹字第○三○二二一號函釋在
      案；又按甲基安非他命經口服投與後，約百分之七十於二十四小時內自尿液中
      排出，其尿液內甲基安非他命成分之檢出，與其投與甲基安非他命方式、投與
      量、個人體質、採尿時間、檢測儀器之精密有關，通常尿液是否呈陽性反應，
      應以投與後二十四小時所採為宜，此業經行政院衛生署藥物食品檢驗局以（八
      ○）藥檢壹字第○四四九四二號函釋明確，是被告自白稱其自九十二五月二日
      某時起至同年十月三日上午九時許，連續施用第一級毒品海洛因、第二級毒品
      安非他命等語，核與事實相符，堪予採信。
（三）被告前於八十九年間因施用毒品案件，經台灣高雄地方法院以八十九年度毒聲
      字第八九三○號裁定送觀察、勒戒後，認有繼續施用毒品之傾向，由台灣高雄
      地方法院以九十年度毒聲字第七○號裁定令入強制戒治處所施以強制戒治，期
      間其成效經評定為合格，再由台灣高雄地方法院以九十年度毒聲字第三一一七
      號裁定停止戒治，所餘戒治期間並付保護管束，於九十二年一月二日交付保護
      管束期滿，業由臺灣高雄地方法院檢察署檢察官於九十一年一月十日，以九十
      一年度戒毒偵字第四四號不起訴處分確定之事實，有前開不起訴處分書、臺灣
      高等法院被告全國前案紀錄表各一份在卷可按。綜上所述，被告於不起訴處分
      確定後五年內再犯毒品危害防制條例第十條之罪，其所為與同條例第二十三條
      第二項之規定相符，應予依法論科。
二、按犯毒品危害防制條例第十條之罪，經觀察勒戒後，有繼續施用毒品之傾向者，
    應由檢察官聲請法院裁定令入戒治處所施以強制戒治，強制戒治期滿或交付保護
    管束期滿，應由檢察官為不起訴處分。經不起訴處分後五年內再犯第十條之罪，
    即不適用前項之規定（即應由檢察官偵查起訴），被告行為時之毒品危害防制條
    例第二十三條第二項定有明文。又海洛因、甲基安非他命為毒品危害防制條例第
    二條第二項第一、二款所明定之第一、二級毒品。核被告施用海洛因及安非他命
    之行為，所為係犯同條例第十條第一項之施用第一級毒品罪及同條第二項之施用
    第二級毒品罪。被告持有第一、二級毒品後進而施用，其持有之低度行為均為其
    後施用之高度行為所吸收，不另論罪。又被告連續施用第一、二級毒品之犯行，
    均時間緊接、手法相同，觸犯構成要件相同之罪，顯分別係基於概括犯意為之，
    均為連續犯，依刑法第五十六條之規定均以一罪論，並加重其刑。被告所犯上開
    二罪，犯意各別，行為互異，應分論併罰。甲訴人雖僅就被告於九十二年六月四
    日被查獲之事實提起甲訴，未就上揭移送併辦部分提起甲訴，然檢察官就犯罪之
    一部提起甲訴者，其效力及於全部，上揭移送併辦部分亦為起訴效力所及，本院
    自得併為審理。又被告於八十九年間因竊盜案件，分別經台灣高雄地方法院以八
    十九年度易字第四○○○號、九十年度易字第八六四號各判處有期徒刑八月、一
    年六月確定，復經裁定應執行刑為有期徒刑二年後，於九十一年十一月二十日假
    釋出獄，並於九十二年四月四日假釋期滿，有臺灣高等法院被告全國前案紀錄表
    可憑，其於五年內再犯有期徒刑以上之本件二罪，均為累犯，依刑法第四十七條
    之規定，分別加重其刑，並依法遞加之。
三、台灣高雄方法院檢察署以被告有施用第一、二級毒品，而於九十二年十月三日上
    午二時四十分許，在高雄縣鳳山市○○○路一號前經警臨檢查獲，並移送本院併
    辦部分，核與本件具有連續犯之裁判上一罪之關係，為起訴效力所及，本院自應
    併予審理。
四、原審以被告罪證明確，予以論罪科刑，固非無見，惟原審對於上揭移送併辦部分
    未及審理，尚有未洽。檢察官上訴意旨以此為由，指摘原判決不當，為有理由，
    自應由本院將原判決予以撤銷改判。爰審酌被告前因施用毒品案件經觀察勒戒、
    強制戒治及不起訴處分確定後，仍未能徹底戒絕毒品，再犯施用毒品罪，顯見其
    無戒毒悔改之意，且被查獲二次。惟施用毒品乃自戕一己之身體健康，尚未對他
    人造成危害，且犯後已坦承犯行，態度良好等一切情狀，分別量處如主文第二項
    所示之刑，並定其應執行之刑。至扣案之白色粉末一包，經送驗後確含有第一級
    毒品海洛因成分，淨重○‧一七甲克，應依毒品危害防制條例第十八條第一項前
    段之規定，沒收銷燬之。至鑑驗耗用之海洛因既已滅失，自無庸宣告沒收銷燬，
    併此敘明。
五、據上論結，應依刑事訴訟法第三百六十九條第一項前段、第三百六十四條、第二
    百九十九條第一項前段，毒品危害防制條例第十條第一項、第二項、第十八條第
    一項前段，刑法第十一條、第五十六條、第四十七條、第五十一條第五款，判決
    如主文。
本案經檢察官沈紹嘉到庭執行職務。
中    華    民    國      九十三      年      一      月      二十      日
                              臺灣高等法院高雄分院刑事第二庭
                                  審判長法官  林正雄
                                        法官  黃壽燕
                                        法官  陳明富
右正本證明與原本無異。
施用第一級毒品部分如不服本判決應於收受本判決後十日內向本院提出上訴書狀，其
未述上訴理由者，並得於提起上訴後十日內向本院補提理由書狀（均須按他造當事
人之人數附繕本)「切勿逕送上級法院」。
其餘不得上訴。
                                      書記官  張宗芳
中    華    民    國      九十三      年      一      月     二十七     日
參考法條：
毒品危害防制條例第十條
施用第一級毒品者，處六月以上五年以下有期徒刑。
施用第二級毒品者，處三年以下有期徒刑。
